【裁判字號】    94,交聲,837
【裁判日期】    950428
【裁判案由】    聲明異議
【裁判全文】
臺灣臺中地方法院交通事件裁定         94年度交聲字第837號
原處分機關  交通部公路總局臺中區監理所臺中市監理站
異  議  人
即受處分人  甲○○
上列受處分人因違反道路交通管理處罰條例案件，對於交通部公
路總局臺中區監理所臺中市監理站民國九十四年十二月十三日所
為之處分（裁監稽違字第裁六一一Ａ0000000號、一Ａ0
000000號、一Ａ0000000號、一Ａ0000000
號、一Ａ0000000號、一Ａ0000000號、一Ａ00
00000號、一Ａ0000000號、一Ａ0000000號
、一Ａ0000000號、一Ａ0000000號號裁決書），
聲明異議，本院裁定如下：
    主  文
原處分關於附表一所示部分均撤銷。
其餘異議均駁回。
    理  由
一、原處分機關交通部公路總局臺中區監理所臺中市監理站係以
    ：異議人即受處分人甲○○所有之車號ＢＺＧ一九一三號重
    型機車於附表一、二所載之時間、地點，有「在道路收費停
    車處所停車不依規定繳費」之違規，乃依道路交通管理處罰
    條例第五十六條第一項第十一款之規定，分別裁處最低罰鍰
    新臺幣（下同）六百元。
二、本件聲明異議意旨略以：本人因騎車出入頻繁，確實未收到
    以上十一件停車繳費通知單，也未收到罰單或補繳通知，罰
    責過重，本人承受不起，爰聲明異議等語。
三、按汽車駕駛人在道路收費停車處所停車，未依規定繳費者，
    處六百元以上一千二百元以下罰鍰，道路交通管理處罰條例
    第五十六條第一項第十一款定有明文。又按逕行舉發者，應
    按已查明之資料填註車牌號碼、車輛種類、車主姓名或地址
    ，並於通知單上方空白處加註逕行舉發之文字後，由舉發機
    關送達被通知人。又逕行舉發違反道路交通管理事件，經汽
    車所有人依通知單之應到案日期前到案，並告知違規駕駛人
    姓名、身分證統一編號及住址者，處罰機關應即另行通知違
    規駕駛人到案依法處理；逾應到案日期，處罰機關應依本條
    例第八十五條第三項規定處罰該汽車所有人。又違反道路交
    通管理事件，行為人認為舉發之事實與違規情形相符者，得
    於接獲通知單後，親自或委託他人持該通知單，不經裁決向
    指定之處所，逕依裁罰基準執行並繳納罰鍰結案，違反道路
    交通管理事件統一裁罰基準及處理細則（下稱處理細則）第
    十一條第一項第三款、第二十四條、第四十八條第一項分別
    定有明文。揆諸上開處理細則之規定，無非在使逕行舉發之
    違規人（受處分人）得以釐清責任歸屬及依處罰標準在限期
    內自動繳納罰款。是受處分人自應先受舉發違反道路交通管
    理事件通知單之通知，其始能知悉應到案日期及違規事實，
    主管機關未經合法送達逕行裁決，其裁決程序即屬不適法。
    再按對於當事人之送達，應為送達之處所不明者，行政機關
    得依申請准為公示送達，如無人為公示送達之申請者，行政
    機關為避免行政程序遲延，認有必要時，得依職權命為公示
    送達，亦分別為行政程序法第七十八條第一項第一款、第二
    項亦定有明文。
四、經查：依卷附臺北市停車管理處九十四年十一月三十日北市
    停四字第○九四三九九七三三○函說明二：「經查裁監稽違
    字第裁六一一Ａ0000000號、一Ａ0000000號
    （該函誤載為一Ａ0000000號）、一Ａ000000
    0號、一Ａ0000000號違規通知單本處以掛號方式交
    寄車主之郵件，郵局因投遞未果，退回本處建檔，受件人確
    實未收到該違規通知單」等語，足徵原處分關於附表一所示
    部分，在原舉發機關臺北市停車管理處寄發舉發通知單後，
    因郵局無法投遞退回，然並未依法為「公示送達」或以其他
    方式通知受處分人。則受處分人自無從得知其有該部分之違
    規事實，更難期待受處分人及時釐清責任歸屬並於限期內自
    動繳納罰款。原處分機關交通部公路總局臺中區監理所臺中
    市監理站就此部分於受處分人未經合法送達下逕行裁決，揆
    諸前揭說明，其裁決程序即屬不適法。從而，原處分關於附
    表一部分應予撤銷，發回原處分機關，由原處分機關重新送
    達後，再依法裁決。
五、次查：本件受處分人所有之車號ＢＺＧ－九一三號重型機車
    ，於附表二所載之時、地，因在道路收費停車處所停車，未
    依規定繳費之違規，為臺北市停車管理處所掣開北市交停字
    第一Ａ0000000號、一Ａ0000000號、一Ａ0
    000000號、一Ａ0000000號、一Ａ九二一九四
    九號、一Ａ0000000號、一Ａ0000000號舉
    發違反道路交通管理事件通知單逕行舉發，該等舉發通知單
    皆經原舉發機關臺北市停車管理處以掛號方式郵寄至車主即
    受處分人當時之戶籍地址「臺中市○區○○街一三號」無誤
    ，因郵局投遞未果，故於九十三年十月四日、十月一日、十
    一月四日及九十四年一月十四日退回原舉發機關，原舉發機
    關遂依法辦理公示送達等情，有法務部戶役政連結作業系統
    表一紙、臺北市政府公報九三年冬字第三八期第三七二頁、
    九四年春字第四三期第七八、一八二頁及秋字第四四期第二
    頁公示送達清冊影本附卷可查。受處分人所有之上開機車既
    有前揭違規行為，且舉發違反道路交通管理事件通知單依其
    當時之戶籍地址寄送，在無法送達而退件後，原舉發機關亦
    已依法辦理公示送達，已生合法送達之效力。從而，原處分
    機關交通部公路總局臺中區監理所臺中市監理站本於上開附
    表二之違規事實，在受處分人並未繳交罰鍰情形下據以裁罰
    ，於法要無不合。受處分人就原處分關於附表二部分所為之
    異議為無理由，應予駁回。
六、據上論斷，應依道路交通管理處罰條例第八十七條第二項、
    道路交通案件處理辦法第十九條、二十條，裁定如主文。
中    華    民    國    95    年    4     月    28    日
                  交通法庭  法  官  高文崇
以上正本證明與原本無異。
如不服本裁定，應於送達後五日內，向本院提出抗告狀。
                            書記官
中    華    民    國    95    年    5    月    2    日
附表一：
┌─┬────┬───┬────┬────┬────┬────┬────┐
│編│發生時間│地  點│違規內容│觸犯法條│舉發單位│裁決書  │裁決處分│
│號│        │      │        │        │        │        │        │
├─┼────┼───┼────┼────┼────┼────┼────┤
│一│94年08月│建成平│在道路收│道路交通│臺北市停│裁監稽違│罰鍰    │
│  │09日15時│面廣場│費停車處│處罰條例│車管理處│字第裁6 │600 元  │
│  │30分    │      │所停車不│第56條第│        │1-1A909 │        │
│  │        │      │依規定繳│1項第11 │        │0536號  │        │
│  │        │      │費      │款      │        │        │        │
├─┼────┼───┼────┼────┼────┼────┼────┤
│二│94年08月│開封街│在道路收│道路交通│臺北市停│裁監稽違│罰鍰    │
│  │12日14時│一段  │費停車處│處罰條例│車管理處│字 第裁6│600元   │
│  │30分    │      │所停車不│第56條第│        │1-1A962 │        │
│  │        │      │依規定繳│1項第11 │        │5572號  │        │
│  │        │      │費      │款      │        │        │        │
├─┼────┼───┼────┼────┼────┼────┼────┤
│三│94年08月│建成平│在道路收│道路交通│臺北市停│裁監稽違│罰鍰    │
│  │12日14時│面廣場│費停車處│處罰條例│車管理處│字第裁6 │600元   │
│  │30分    │      │所停車不│第56條第│        │1-1A957 │        │
│  │        │      │依規定繳│1項第11 │        │8226號  │        │
│  │        │      │費      │款      │        │        │        │
├─┼────┼───┼────┼────┼────┼────┼────┤
│四│94年08月│重慶南│在道路收│道路交通│臺北市停│裁監稽違│罰鍰    │
│  │12日14時│路一段│費停車處│處罰條例│車管理處│字第裁6 │600元   │
│  │30分    │      │所停車不│第56條第│        │1-1A958 │        │
│  │        │      │依規定繳│1項第11 │        │7148號  │        │
│  │        │      │費      │款      │        │        │        │
└─┴────┴───┴────┴────┴────┴────┴────┘
附表二：
┌─┬────┬───┬────┬────┬────┬────┬────┐
│編│發生時間│地  點│違規內容│觸犯法條│舉發單位│裁決書  │裁決處分│
│號│        │      │        │        │        │        │        │
├─┼────┼───┼────┼────┼────┼────┼────┤
│一│93年08月│建成平│在道路收│道路交通│臺北市停│裁監稽違│罰鍰    │
│  │20日12時│面廣場│費停車處│處罰條例│車管理處│字第裁61│600元   │
│  │45分    │      │所停車不│第56條第│        │-1A91562│        │
│  │        │      │依規定繳│1項第11 │        │41號    │        │
│  │        │      │費      │款      │        │        │        │
├─┼────┼───┼────┼────┼────┼────┼────┤
│二│94年08月│建成平│在道路收│道路交通│臺北市停│裁監稽違│罰鍰    │
│  │10日07時│面廣場│費停車處│處罰條例│車管理處│字第裁6 │600 元  │
│  │05分    │      │所停車不│第56條第│        │1-1A916 │        │
│  │        │      │依規定繳│1項第11 │        │5674號  │        │
│  │        │      │費      │款      │        │        │        │
├─┼────┼───┼────┼────┼────┼────┼────┤
│三│94年08月│建成平│在道路收│道路交通│臺北市停│裁監稽違│罰鍰    │
│  │10日13時│面廣場│費停車處│處罰條例│車管理處│字第裁6 │600元   │
│  │30分    │      │所停車不│第56條第│        │1-1A916 │        │
│  │        │      │依規定繳│1項第11 │        │7397號  │        │
│  │        │      │費      │款      │        │        │        │
├─┼────┼───┼────┼────┼────┼────┼────┤
│四│94年08月│建成平│在道路收│道路交通│臺北市停│裁監稽違│罰鍰    │
│  │12日14時│面廣場│費停車處│處罰條例│車管理處│字第裁6 │600元   │
│  │30分    │      │所停車不│第56條第│        │1-1A916 │        │
│  │        │      │依規定繳│1項第11 │        │8417號  │        │
│  │        │      │費      │款      │        │        │        │
├─┼────┼───┼────┼────┼────┼────┼────┤
│五│94年08月│建成平│在道路收│道路交通│臺北市停│裁監稽違│罰鍰    │
│  │12日14時│面廣場│費停車處│處罰條例│車管理處│字第裁6 │600元   │
│  │30分    │      │所停車不│第56條第│        │1-1A921 │        │
│  │        │      │依規定繳│1項第11 │        │9490號  │        │
│  │        │      │費      │款      │        │        │        │
├─┼────┼───┼────┼────┼────┼────┼────┤
│六│94年08月│建成平│在道路收│道路交通│臺北市停│裁監稽違│罰鍰    │
│  │12日14時│面廣場│費停車處│處罰條例│車管理處│字第裁6 │600元   │
│  │30分    │      │所停車不│第56條第│        │1-1A926 │        │
│  │        │      │依規定繳│1項第11 │        │5769號  │        │
│  │        │      │費      │款      │        │        │        │
├─┼────┼───┼────┼────┼────┼────┼────┤
│七│94年08月│建成平│在道路收│道路交通│臺北市停│裁監稽違│罰鍰    │
│  │12日14時│面廣場│費停車處│處罰條例│車管理處│字第裁6 │600元   │
│  │30分    │      │所停車不│第56條第│        │1-1A934 │        │
│  │        │      │依規定繳│1項第11 │        │2297號  │        │
│  │        │      │費      │款      │        │        │        │
└─┴────┴───┴────┴────┴────┴────┴────┘


司法院資訊處製作；財團法人民間司法改革基金會備份。
